【裁判字號】    92,易,2372
【裁判日期】    921013
【裁判案由】    加重竊盜
【裁判全文】
台灣台中地方法院刑事判決                        九十二年度易字第二三七二號
    公  訴  人  臺灣臺中地方法院檢察署檢察官
    被      告  乙○○
右列被告因竊盜案件，經檢察官提起公訴（九十二年度偵字第一五一九三號），於準
備程序中被告為有罪之陳述，並聽取當事人意見後，本院合議庭裁定改以簡式程序判
決如左：
    主      文
乙○○竊盜，累犯，處有期徒刑伍月，如易科罰金，以佰元折算壹日。
    事      實
一、乙○○前因違反著作權法案件，經臺灣高雄地方法院判處有期徒刑六月確定，並
    於民國九十一年十月十四日執行完畢。詎仍不知悔悟，緣乙○○自己所有車輛之
    車牌，因未繳納牌照稅、燃料稅、違規罰鍰而遭警方查扣車牌，其意圖為自己不
    法之所有，於九十二年七月二十四日七時二十五分許，在台中縣梧棲鎮○○路○
    段一０二五號前，見甲○○所有，交由林清文修理，林清文認不值得修護而放置
    於路旁，甲○○尚未取回，乙○○見四下無人即以徒手竊取，已鬆動之甲○○所
    有車號Ｘ９─９８９１號之自用小客車車牌二面，得手後，將之懸掛在其自己所
    有已遭警方查扣車牌，原車號為Ｅ４─９８１０號之自用小客車上，使其所有之
    車輛能繼續行駛。嗣於九十二年七月二十四日十四時三十分許，在台中縣清水鎮
    ○○街五號前為警查獲。
二、案經台中縣警察局清水分局報告台灣台中地方法院檢察署檢察官偵查起訴。
    理      由
一、右揭犯罪事實，業據被告乙○○於警、偵訊，及本院準備程序訊問、審理時均坦
    承不諱，核與證人林清文於警訊時證述屬實，被害人甲○○於警訊時之指訴情節
    相符，並有位置圖二份、贓物保管領據及失竊車牌車輛相片三張、車牌失竊個別
    查詢報表一份、舉發違反道路交通管理事件通知單影本二份附卷可稽，被告之自
    白與事實相符，被告犯行洵堪認定。
二、核被告乙○○所為，係犯刑法第三百二十條第一項之竊盜罪。原起訴檢察官於起
    訴時認被告乙○○行竊時係攜帶活動扳手行竊，其所攜帶之活動扳手乙支，係為
    鐵製器物，持之足以傷人，可為攻擊他人之兇器，客觀上有危險性，雖為工具，
    仍足為凶器，認被告乙○○所為，係犯刑法第三百二十一條第一項第三款之攜帶
    兇器竊盜罪。惟於本院準備程序時被告供述稱：「是有事實，但過程不是這樣，
    我是有拿車牌。於民國九十二年七月二十四日七時二十五分許，於台中縣梧棲鎮
    ○○路○段一○二五號前，因我車牌沒有繳稅，被扣押，車子都沒有開，當天早
    上，因要趕著送貨，所以我就開我的沒有車牌自用小客原車號為Ｅ４─９８１０
    號的車，原來車牌是因為沒有繳燃料稅、牌照稅還有罰單，所以才被吊扣，我要
    到西屯，當時我有看到一輛像報廢之車，我就下車，臨時起意，將車牌Ｘ９─９
    ８９１號二面卸下，再將車牌裝到我車上，當時我的小孩也在車上，開在路上，
    我很害怕，我就將車停在路邊，警員看我很奇怪，就盤問我，我就跟警員說車牌
    是我從報廢的車子卸下，再裝到我的車子的。當時並不是警員臨檢，剛好紅燈，
    是我主動開到旁邊，要試探警員是否能發覺，結果警員自動過來盤查，我就據實
    告訴警員實情。是警員自己跑過來的。應該不是自首，是警員用手機打電話詢問
    後，才確定是車牌贓物。到警局後，我就請我朋友來幫我帶小孩，然後我就照實
    說明，我沒有用它來做其他的壞事」。「是用手將螺絲撥下的，該活動扳手是放
    在車上的修車工具。我於警局會說是用活動扳手，是我誤會警員所說的話，其實
    該車牌已鬆動，用手就可以卸下。該車牌掛在車上有七小時之久」。「當天早上
    要送貨，因我的車子沒有車牌，所以我是走小路，因怕被警察查獲」。「我有留
    紙條於該車上，說明我只借車牌三小時，活動扳手不是要當兇器用，是放在車上
    ，預備修車用的，我都沒有使用」。「認罪。我承認只是普通竊盜，並不是加重
    竊盜」等語。被告既係誤會警察意思，而於警訊時為錯誤之表示，且依當時現場
    停放車輛之照片甲○○送修之車輛確已老舊，及證人林清文於警訊時供證稱：因
    為甲○○的自小客車，引擎壞掉，若修理不符成本，所以他一直沒有領回去，我
    放在我工廠的外面等語，足見該車已老舊，無甚大價值，而任意棄置於工廠外面
    ，其懸掛之車牌，應已容易徒手即可卸下，被告此部分所辯應堪採信。經本院徵
    求蒞庭檢察官意見，蒞庭檢察官並同意更正為普通竊盜罪起訴，原起訴書內認被
    告係犯刑法第三百二十一條第一項第三款之罪，尚有未洽，應予變更。查被告乙
    ○○前因著作權法案件，經臺灣高雄地方法院判處有期徒刑六月確定，並於民國
    九十一年十月十四日執行完畢，有臺灣臺中地方法院檢察署刑案資料查註紀錄表
    、及臺灣高等法院被告全國前案紀錄表各一份附卷可按，其於五年內再犯本件有
    期徒刑之罪，為累犯，應依法加重其刑。爰審酌被告之素行、犯罪之動機、目的
    、手段、所生危害及被告家庭經濟困難，仍努力工作，獨立養育子女，有證人卓
    志強到庭結證稱：「我幫他解決民間債務六百萬元，及被告九十一年十月十四日
    我借被告二十萬元，去繳交易科罰金。現在被告已和太太離婚，一個人獨立扶養
    二個小孩，一個國中一年級、一個國小五年級。被告有告訴我說，他去偷別人的
    車牌，被告告訴我是用手卸下該車牌的，不是用鐵製的活動扳手。被告一直都有
    悔改之誠意，也認真賺錢要還我，此次是我自動到法庭來作證的，請求從輕量刑
    ，讓他扶養小孩」等語，及被告一再懇切表示，決不再犯案，坦承犯行之犯後態
    度等一切情狀，特從輕量處如主文所示之刑，並諭知易科罰金之折算標準。
據上論斷，應依刑事訴訟法二百七十三條之一第一項、第二百九十九條第一項前段、
第三百條，刑法第三百二十條第一項、第四十七條、第四十一條第一項前段，罰金罰
鍰提高標準條例第一條前段、第二條，判決如主文。
中      華      民      國  九十二  年      十      月      十三      日
                               台灣台中地方法院刑事第三庭
                                      法  官 黃松竹
右正本證明與原本無異。
如不服本判決，應於判決送達後十日內，向本院提出上訴狀。
                                      書記官
中      華      民      國  九十二  年      十      月      十三      日
附錄論罪科刑之法條︰
刑法第三百二十條第一項︰意圖為自己或第三人不法之所有，而竊取他人之動產者，
為竊盜罪，處五年以下有期徒刑拘役或五百元以下罰金。


司法院資訊處製作；財團法人民間司法改革基金會備份。
